臺灣臺中地方法院刑事判決　　　　　　　　　　　　九十一年度易字第一三三三號
　　公　訴　人　台灣台中地方法院檢察署檢察官
　　被　　　告　戊○○
右列被告因侵占案件，經檢察官提起公訴（九十一年度調偵字第二六三號），本院判
決如左：
    主  文
戊○○意圖為自己不法之所有，而侵占自己持有他人之物，處有期徒刑拾月，緩刑參
年。
    事  實
一、緣民國（下同）八十四年五月間，乙○○受居住日本之張炳均、丙○○○夫婦之
    託，代領台中區中小企業銀行豐原分行為付款人，票號一三二五一九號、票面金
    額新台幣（下同）二百萬元之支票一紙，乙○○並委託甲○○將該紙支票轉交戊○○，委託戊○○前往日本時交付張炳均、丙○○○夫婦。詎戊○○收受該紙支
    票後，竟意圖為自己不法之所有，於同年五月十一日以變易持有為所有之意思，
    將該紙支票存入其彰化銀行東勢分行○二七○七九號帳號內提示付款，予以侵占
    入己。戊○○並陸續於同年五月十二日領出三十萬元、六十萬元及五月二十日領
    出五十萬元花用。嗣因張炳均、丙○○○夫婦未收到該筆款項向乙○○追償，始
    查悉上情。
二、案經乙○○告訴由臺灣臺中地方法院檢察署檢察官偵查起訴。
    理  由
一、訊據被告戊○○對有於八十四年五月間，有自訴外人甲○○收受台中區中小企業
    銀行豐原分行為付款人，票號一三二五一九號、票面金額二百萬元之支票一紙，
    並將該紙支票存入其彰化銀行東勢分行○二七○七九號帳號內提示付款之事實直
    承不諱，惟否認有侵占之犯行，辯稱，該支票甲○○交給伊後，伊有連絡，是經
    丁○○○指示說要繳付其在台貸款利息，所以伊才領出代付利息的等語。惟查本
    件被告前揭犯罪事實，業經告訴人張良慰於偵、審中迭訴甚詳，而被告確有將該
    支票提示兌領，亦有台中商業銀行豐原分行，八十九年六月十四日八九銀豐字第
    二三六五號函檢附之支票影本可稽。另證人即交付支票予被告之甲○○於偵、審
    中亦結證稱其有叫被告將支票交付張炳均等情在卷。證人即張炳均之妻丙○○○
    於偵查中則到庭證稱：「當初二百萬是要投資，但因未投資就寄放在乙○○名義
    下，後來因為缺錢，我就拜託將錢領出來：」、「是其委託乙○○處理的」、「
    與丁○○○並無債務關係」「鄭玉英沒有給二百萬元的錢」。且證人丁○○○並
    無銀行貸款，亦據丁○○○於九十一年四月十六日檢察官偵查中到庭結證在卷。
    綜上，本件被告所辯該二百萬元係要交付丁○○○，且經丁○○○交代處理台灣
    貸款一事，顯與事實不符，應係被告事後卸責之詞，不足採信。被告侵占犯行，
    應堪予認定。
二、核被告所為係犯刑法第三百三十五條第一項之侵占罪，爰審酌被告犯罪之動機、
    目的、手段，犯罪所生之危害、犯罪後之態度等一切情狀，量處如主文所示之刑
    。末查被告前未曾受有期徒刑以上刑之宣告，有台灣高等法院被告全國前案紀錄
    表在卷可按，且被告年事已高，其經此教訓，當知警惕而無再犯之虞，本院綜核
    各情，所宣告之刑，認以暫不執行為適當，併予宣告緩刑三年，以啟自新。
據上論斷，應依刑事訴訟法第二百九十九條第一項前段，刑法第三百三十五條第一項
、第七十四條第一款，罰金罰鍰提高標準條例第一條前段，判決如主文。
中      華      民      國      九十一      年      七    月  二十四    日
                                        法  官    柯  崑  輝
右正本證明與原本無異。
如不服本判決，應於送達後十日內向本院提出上訴狀 （須附繕本） ，上訴於台灣高等
法院台中分院。
                                        書記官
中      華      民      國      九十一      年      七    月  二十四    日
附錄論罪科刑法條
中華民國刑法第三百三十五條第一項：意圖為自己或第三人不法之所有，而侵占自己
持有他人之物者，處五年以下有期徒刑、拘役或科或併科一千元以下罰金
